【裁判字號】    98,易,2968
【裁判日期】    980930
【裁判案由】    竊盜
【裁判全文】
臺灣臺中地方法院刑事判決              98年度易字第2968號
公  訴  人  臺灣臺中地方法院檢察署檢察官
被      告  己○○
上列被告因竊盜案件，經檢察官提起公訴（98年度偵字第18662
號），本院判決如下：
    主    文
己○○攜帶兇器竊盜，累犯，處有期徒刑壹年肆月，扣案之白色
細網壹件、麻繩壹條、綠網袋壹個及未扣案虎頭剪壹支，均沒收
。
    犯罪事實及理由
一、己○○前因竊盜、恐嚇取財等案件，經本院以九十五年度易
    字第四一○號判處有期徒刑一年六月，並與其另犯之恐嚇取
    財罪，合併定應執行有期徒刑二年六月，嗣經減刑並定應執
    行有期徒刑為有期徒刑一年三月確定，於民國九十六年七月
    十六日執行完畢。詎其猶不知悔改，竟意圖為自己不法之所
    有，基於竊盜之犯意，攜帶其所有白色細網一件、麻繩一條
    及客觀上足以對人之生命、身體安全構成威脅，且具有相當
    危險性之虎頭剪一支（未扣案），於九十八年七月十四日十
    六時許，在臺中市大坑山區（東陽枝一一五右一電桿）約三
    百公尺稜線架設補鳥網，迄至同月十七日八時三十分前往收
    網，並以其所有之緣網袋一個，竊得戊○○、甲○○、丁○
    ○、丙○○、庚○○及年籍不詳成年人所有之鴿子共七隻。
    嗣為警於同年月十八日十六時五十一分，在上開地點，查扣
    上開放置於綠網袋內之鴿子七隻，並於同日十七時三十五分
    許，適己○○為取回上開鴿子未果而下山時，為警當場查獲
    ，並扣得其所有供犯罪所用之前揭白色細網一件、麻繩一條
    、綠網袋一個。
二、本案檢察官、被告並未就卷內證據資料之證據能力有所爭執
    ，且迄於言詞辯論終結前，均未主張有刑事訴訟法第一百五
    十九條第一項不得為證據之情形，是應認已同意卷內證據均
    得作為證據，且經本院審酌後，認無不適當之情形，應認本
    案調查之卷內證據均有證據能力，合先敘明。
三、前揭犯罪事實，業據被告己○○坦承不諱，核與證人即被害
    人戊○○、甲○○、丙○○、庚○○及證人乙○○、唐姵軒
    於警詢證述之情節相符，並有贓物認領保管單六紙、現場照
    片及鴿子照片十八幀在卷可稽，復有白色細網一件、麻繩一
    條、綠網袋一個扣案足佐，事證明確，被告自白堪認與事實
    相符，其犯行洵堪認定。
四、按所謂兇器，其種類並無限制，凡客觀上對於人之生命、身
    體、安全構成威脅，具有危險性之兇器均屬之，且祇須行竊
    時攜帶此種具有危險性之兇器為已足，並不以攜帶之初有行
    兇之意圖為必要（最高法院七十九年台上字第五二五三號判
    例參照），查被告己○○於本院審理時供稱：其架網子時有
    用虎頭剪拴緊，虎頭剪於網子架好後就帶回家等語，是被告
    架設鴿網著手捕鴿時有攜帶使用虎頭剪，而該虎頭剪係金屬
    材質，質地甚堅，足對人之生命、身體、安全構成威脅，堪
    認客觀上具危險性，應屬兇器無訛。是核被告所為，係犯刑
    法第三百二十一條第一項第三款攜帶兇器竊盜罪。公訴人起
    訴時認被告所為係犯刑法第三百二十條第一項之普通竊盜罪
    ，起訴法條尚有未洽，並經公訴檢察官於本院審理時當庭請
    求變更，本院自應予變更起訴法條。又被告為警所扣得之賽
    鴿七隻，分屬不同人所有，是所侵害者為數人之財產法益，
    然張網捕鴿之行為，應認係就飛經該處之不特定人之賽鴿予
    以捕捉，並非立基於侵害特定人財產法益之犯意，於客觀上
    亦無以區辨其所具有之獨立性，是被告應僅成立一個攜帶兇
    器加重竊盜罪，為單純一罪，不生數罪之問題（臺灣高等法
    院臺中分院九十五年上易字第二八四號卷第判決參照）。被
    告有前揭刑案之執行紀錄，此有臺灣臺中地方法院檢察署及
    臺灣高等法院被告全國前案紀錄表一份在卷可稽，其受有期
    徒刑執行完畢後，五年內故意再犯本案前揭之罪，為累犯，
    應依法加重其刑。爰審酌被告前案以相同手段犯罪，經入監
    執行後仍未知警惕旋又再犯，惟本案所竊鴿子業由被害人領
    回，對被害人所造成損害較諸前案為輕，犯後坦承犯行等一
    切情狀，量處如主文所示之刑。扣案白色細網一件、麻繩一
    條、綠網袋一個，係屬被告所有供犯罪所用之物，業據被告
    供陳在卷，爰依法宣告沒收。至被告所有供犯罪所用之虎頭
    剪雖未扣案，惟既尚置於被告家中，並未滅失，業據被告供
    承在卷，是仍依法宣告沒收。
據上論斷，依刑事訴訟法第二百九十九條第一項、第三百條，刑
法第三百二十一條第一項第三款、第四十七條第一項、第三十八
條第一項第二款，判決如主文。
中    華    民    國    98    年    9     月    30    日
                        刑事第15庭  法  官  郭書豪
上正本證明與原本無異。
如不服本判決，應於收受送達後10日內向本院提出上訴書狀（應
敘述具體理由並附繕本）。
上訴書狀如未敘述理由，應於上訴期間屆滿後20日內補提理由書
於本院。
中    華    民    國    98    年    10    月    1     日
                                    書記官  陳美虹
附錄本案論罪科刑法條全文：
刑法第321條：
犯竊盜罪而有左列情形之一者，處6月以上、5年以下有期徒刑：
一  於夜間侵入住宅或有人居住之建築物、船艦或隱匿其內而犯
    之者。
二  毀越門扇、牆垣或其他安全設備而犯之者。
三  攜帶兇器而犯之者。
四  結夥三人以上而犯之者。
五  乘火災、水災或其他災害之際而犯之者。
六  在車站或埠頭而犯之者。
前項之未遂犯罰之。


司法院資訊處製作；財團法人民間司法改革基金會備份。
